【裁判字號】    97,消債更,27
【裁判日期】    970604
【裁判案由】    更生事件
【裁判全文】
臺灣屏東地方法院民事裁定            97年度消債更字第27號
聲 請 人
即債務人  甲○○
                  國民
上列當事人聲請消費者債務清理事件，本院裁定如下：
    主  文
債務人甲○○自中華民國九十七年六月四日十七時起開始更生程
序。
    理  由
一、按債務人不能清償債務或有不能清償之虞；且無擔保或無優
    先權之債務總額未逾新臺幣一千二百萬元者，於法院裁定開
    始清算程序或宣告破產前，得向法院聲請更生；又法院開始
    更生程序之裁定，應載明其年、月、日、時，並即時發生效
    力，消費者債務清理條例第3 條、第42條第1 項、第45條第
    1 項分別定有明文。
二、債務人聲請意旨略以：其就所積欠之無擔保債務3,016,200
    元及房屋貸款債務合計約5,150,000 元債務因有不能清償之
    情事，曾於95年間以書面向最大債權金融機構台灣新光商業
    銀行請求依中華民國銀行公會會員辦理消費金融案件無擔保
    債務協商機制共同協商債務清償方案，嗣並於同年6 月8 日
    協商成立，分120 期攤還上述無擔保債務，每月應繳金額為
    25,135元。惟因債務人擔任交通部台灣區○道○○路局名間
    收費站事務工之月薪僅三萬多元，雖有房租收入每月2,000
    元及直銷兼職之不固定收入補貼，然除房貸每月應繳18,000
    元外，尚須扶養母親尤玉金，並攤還就學貸款3,000 元，所
    剩不多，須賴胞妹羅小梅接濟，始能依協商債務清償方案繳
    納12期，惟債務人實已無力履行協商，並非主觀上惡意不履
    行協商而有可歸責之事由，爰聲請更生等語。
三、經查債務人所主張之上開事實，業據其提出債權人清冊、收
    入及財產狀況說明書、協商成立協議書、財政部臺灣省北區
    國稅局財產歸屬資料清單及94、95年度綜合所得稅各類所得
    資料清單、戶籍謄本及自96年9 月1 日起至97年2 月28日止
    六個月期間之收支帳目、單據暨支出每月應繳房貸18,000元
    與就學貸款3,000 元之單據等件為證，堪信屬實。次查，依
    債務人所提財政部臺灣省北區國稅局94、95年度綜合所得稅
    各類所得資料清單顯示，其各該年度總收入為574,977 元、
    587,518 元，以平均每月收入約為48,000元計算，扣除每月
    依協商債務清償方案應繳之金額25,135元、房貸應繳之金額
    18,000元與攤還就學貸款3,000 元後，僅餘2,000 元左右，
    顯不足以供債務人及其母親支應日常生活所需，足證債務人
    所稱其係依賴胞妹羅小梅接濟，始能依協商債務清償方案繳
    納12期等情，並非虛言，堪信債務人實已無力履行協商，且
    並無可歸責之事由。
四、綜上所述，本件債務人所積欠之無擔保或無優先權之債務總
    額既未逾1,200 萬元，復未經法院裁定開始清算程序或宣告
    破產，此外又查無債務人有消費者債務清理條例第6 條第3
    項、第8 條或第46條各款所定駁回更生聲請之事由存在，則
    債務人聲請更生，應屬有據，爰裁定如主文。
中    華    民    國    97    年    6     月     4    日
                        民事庭法官  孫國禎
正本係照原本作成。
本裁定不得抗告。
本件裁定公告日期為民國97年6月4日下午17時。
                        法院書記官  徐建功
中    華    民    國    97    年    6     月    4     日


司法院資訊處製作；財團法人民間司法改革基金會備份。
